臺灣板橋地方法院交通事件裁定　　　　99年度交聲字第2390號
原處分機關　交通部公路總局臺北區監理所
異　議　人
即受處分人　陳維崙
上列異議人即受處分人因違反道路交通管理處罰條例案件，對於
交通部公路總局臺北區監理所民國99年7 月26日北監自裁字第裁
40-BBA522101號處分聲明異議，本院裁定如下：
    主      文
異議駁回。
    理      由
一、原處分意旨略以：異議人即受處分人陳維崙於民國99年5 月
    31日上午6 時54分許，駕駛車牌號碼1697-FQ 號自用小客車
    ，行經高雄市○○路郵局前，因有「駕車行經有燈光號誌管
    制之交岔路口闖紅燈」之違規行為，經高雄市政府警察局交
    通警察大隊員警以高市警交相字第BBA522101 號舉發違反道
    路交通管理事件通知單逕行舉發。嗣異議人不服舉發提出申
    訴，經原處分機關調查結果，仍認前開違規行為明確，乃依
    道路交通管理處罰條例第53條第1 項、第63條第1 項第3 款
    規定，於99年7 月26日以北監自裁字第裁40-BBA522101號違
    反道路交通管理事件裁決書，對異議人裁處罰鍰新臺幣（下
    同）2,700 元，並記違規點數3 點在案。
二、本件聲明異議意旨略以：異議人於上開時間，駕駛車牌號碼
    1697-FQ 號自用小客車，行經高雄市○○路郵局前，因交通
    號誌突然變換，異議人亦立即剎車，然為時稍晚而壓線，異
    議人從頭到尾都踩著剎車，停在原地，並無任何闖紅燈之意
    圖，應以壓線違規處罰，爰依法聲明異議云云。
三、按汽車駕駛人，行經有燈光號誌管制之交岔路口闖紅燈者，
    處1,800 元以上5,400 元以下罰鍰，並記違規點數3 點，道
    路交通管理處罰條例第53條第1 項、第63條第1 項第3 款分
    別定有明文。又按停止線，用以指示行駛車輛停止之界限，
    車輛停止時，其前懸部分不得伸越該線；車輛面對圓形紅燈
    表示禁止通行，不得超越停止線或進入路口，道路交通標誌
    標線號誌設置規則第170 條第1 項前段、第206 條第5 款亦
    有明文。
四、經查：
（一）本件異議人即受處分人陳維崙於99年5 月31日上午6 時54
      分許，駕駛車牌號碼1697-FQ 號自用小客車，行經高雄市
      ○○路郵局前，遇交通號誌轉變為紅燈，雖經剎停車輛，
      然其車輛前懸部分仍超越停止線、斑馬線，經以微電腦闖
      紅燈照相機採證後，由高雄市政府警察局交通警察大隊員
      警以其有「駕車行經有燈光號誌管制之交岔路口闖紅燈」
      之違規行為，以高市警交相字第BBA522101 號舉發違反道
      路交通管理事件通知單逕行舉發，原處分機關並依道路交
      通管理處罰條例53條第1 項、第63條第1 項規定裁處罰鍰
      2,700 元，並記違規點數3 點等情，為異議人所不爭執，
      並有原處分機關北監自裁字第裁40-BBA522101號違反道路
      交通管理事件裁決書、高雄市政府警察局高市警交相字第
      BBA522101 號舉發違反道路交通管理事件通知單各1 紙及
      採證相片2 張在卷可查。
（二）次查，車輛面對圓形紅燈時仍逕予穿越路口至銜接路段，
      含左轉、直行、迴轉（依箭頭綠燈允許行駛者除外）即視
      為闖紅燈之行為；無繪製路口範圍者，以車輛無視於紅燈
      號誌，而有穿越路口之企圖，其車身並已伸越停止線並足
      以妨害其他方向人、車通行者，亦以闖紅燈論處，此經交
      通部82年4 月22日交路（82）字第009811號函釋甚明。依
      卷附採證照片觀之，異議人駕駛車牌號碼1697-FQ 號自用
      小客車，行經高雄市○○路郵局前，於紅燈亮啟3.6 秒時
      ，其車身已伸越停止線，並於紅燈亮啟4.5 秒時，其車身
      已完全通過停止線，停止於行人穿越道，進入路口範圍。
      是異議人駕車行經上開路口，面對圓形紅燈，雖剎車停止
      前進，然其車身業已超越停止線，而停止於行人穿越道上
      ，已足以妨害其他方向人、車通行等情狀，至為灼然，揆
      諸上開規定及說明，仍屬闖紅燈之行為無疑。從而，本件
      異議人行經有燈光號誌管制之交岔路口闖紅燈之違規行為
      ，事證明確，異議人空言否認，不足為據。
（三）再者，異議人辯稱：伊因交通號誌突然變換，剎車不及而
      壓線，並無任何闖紅燈之意圖云云。然查，異議人於本件
      違規當時，係行駛於高雄市○○路第2 車道，該車道於停
      止線後方設有機器腳踏車停等區線乙節，有採證相片在卷
      可查。是異議人行經上開路口，遇有圓形紅燈，理應在該
      停等區後方停等為是。再者，異議人於紅燈亮啟3.6 秒時
      ，所駕駛自用小客車之車身始伸越停止線乙情，業如前述
      。而異議人行經上開路口，見行車管制號誌轉變為黃燈，
      即應為剎停之準備。倘其見該路口之交通號誌轉變為黃燈
      時，即進行剎停之動作，加上反應時間車輛行進之距離，
      以及剎車後車輛行進之距離，應足以在上開停等區前剎停
      車輛。詎異議人面對圓形紅燈，雖剎停車輛，然竟於紅燈
      亮啟3.6 秒後，穿過停止線後方之機器腳踏車停等區，車
      身前懸並伸越停止線，顯已逾越一般駕駛面對圓形紅燈時
      之剎停距離。是異議人辯稱其因剎車不及，因而壓線云云
      ，亦非可採。
五、綜合上述，異議人於上揭時、地駕車確有行經有燈光號誌管
    制之交岔路口闖紅燈之違規行為。從而，原處分機關依道路
    交通管理處罰條例第53條第1 項規定裁處罰鍰2, 700元，並
    依同條例第63條第1 項第3 款規定記違規點數3 點，核無違
    誤。異議人本件聲明異議，為無理由，應予駁回。
據上論斷，應依道路交通事件處理辦法第18條裁定如主文。
中    華    民    國    100     年    2     月  8     日
                  交通法庭  法  官  謝梨敏
上列正本證明與原本無異。
如不服本裁定，應於裁定送達後五日內敘明抗告理由，向本院提
出抗告狀。
                            書記官  林怡君
中    華    民    國    100     年    2     月  8    日